【裁判字號】    98,消債更,670
【裁判日期】    981020
【裁判案由】    更生事件
【裁判全文】
臺灣臺中地方法院民事裁定           98年度消債更字第670號
    聲  請  人
    即  債務人  周禹彤（即周雅.
                          之3.
    相  對  人
    即  債權人  安泰商業銀行股份有限公司
    法定代理人  辛○○
    代  理  人  蔡宗哲
    相  對  人
    即  債權人  日盛國際商業銀行股份有限公司
    法定代理人  陳  棠
    代  理  人  甲○○
    相  對  人
    即  債權人  中國信託商業銀行股份有限公司
    法定代理人  庚○○○○
    代  理  人  鄭資華
    相  對  人
    即  債權人  第一商業銀行股份有限公司
    法定代理人  己○○
    代  理  人  癸○○
    相  對  人
    即  債權人  丁○(台灣)商業銀行股份有限公司
    法定代理人  乙○○
    相  對  人
    即  債權人  台北富邦商業銀行股份有限公司
    法定代理人  戊○○
    代  理  人  陳朝舜
    相  對  人
    即  債權人  國泰世華商業銀行股份有限公司
    法定代理人  丙○○
    代  理  人  顏雅如
    相  對  人
    即  債權人  香港商香港上海匯豐銀行股份有限公司
                （原「中華商業銀行股份有限公司」）
    法定代理人  韋力行
    相  對  人
    即  債權人  玉山商業銀行股份有限公司
    法定代理人  黃永仁
    代  理  人  謝天時
    相  對  人
    即  債權人  台新國際商業銀行股份有限公司
    法定代理人  吳清文
    代  理  人  洪永鴻
    相  對  人
    即  債權人  慶豐商業銀行股份有限公司
    法定代理人  壬○○
上列當事人間消費者債務清理事件，債務人聲請更生，本院裁定
如下：
    主    文
聲請人即債務人周禹彤（即周雅莉）自中華民國98年10月20日16
時起開始更生程序。
保全處分之聲請駁回。
    理    由
一、按債務人與金融機構協商成立者，不得聲請更生或清算，但
    因不可歸責於己之事由，致履行顯有重大困難者，不在此限
    ；本條例施行前，債務人依金融主管機關協調成立之中華民
    國銀行公會會員辦理消費金融案件無擔保債務協商機制與金
    融機構成立之協商，準用前項之規定，消費者債務清理條例
    第151條第5項、第 6項分別定有明文。又聲請更生或清算不
    合程式或不備其他要件者，法院應以裁定駁回之，但其情形
    可以補正者，法院應定期間先命補正，復為同條例第八條所
    明定。
二、本件聲請人即債務人主張因財產及收入不足以清償債務，前
    曾於95年 6月依照中華民國銀行公會會員辦理消費金融案件
    無擔保債務協商機制與金融機構成立協商，自95年 7月起，
    分108期，利率9.00%，且每月10日清償新台幣22,355元，惟
    因聲請人每月薪資僅約20,000元，在扣除自己生活必要費用
    後，實無法依協商條件履行，故一期均未繳納而毀諾，故聲
    請人無力繼續履行原協商條件，顯係因非可歸責於己之事由
    致履行有重大困難等語，業據提出協議書、無擔保債務還款
    計劃在卷可按。從而，債務人主張無法清償債務人等語，應
    堪採信。
三、然查，本件經依職權向各金融機關債權人函查債務人消費明
    細紀錄顯示，債務人消費內容為高額之電信（震旦行、遠傳
    電信、和信電訊、亞太寬頻、中華電信、泛亞通訊、全虹通
    信）、百貨公司（統領百貨、遠東百貨、太平洋崇光百貨、
    新光三越百貨）、服飾（邑爾發服店、迪索奈爾、名門企業
    社、NONNO進口服飾、衣戎服飾館、PK 皮件、kadus、DNA）
    、美容（蕎伊專營剪燙諮詢社）、汽車旅館（萊茵河汽車旅
    館、金陵汽車旅館、伊登汽車旅館、豪城旅館、喜來登溫泉
    汽車旅館、萊庭商務飯店）、定泰建設公司（ 100,000元）
    、珠寶（大富珠寶銀樓）、光南大批發（94年7月29日150,0
    00元、94年7月30日100,000元）、娛樂（好樂迪、奪標視聽
    歌唱公司）、預借現金（93年11月300,000元、94年7月178,
    522元、94年9月510,200元、94年10月375,200元）（小額未
    列計）等，而其每月消費額度時有逾越薪資總額之情事，此
    有債權人提出之消費帳明細及本院製作之消費明細表附卷可
    稽，如是上述消費性質非生活必要之支出，而係奢侈、浪費
    之性質。惟因債務人既因債務負擔沈重，本院仍准其更生。
四、又債務人之消費內容既如前述，核與消費者債務清理條例第
    134條第4款所稱：「浪費、賭博或其他投機行為，致財產顯
    然減少或負擔過重之債務」等不免責事由相當。再經本院訊
    問各該債權人亦表明反對債務人之更生聲請，未來本件更生
    程序，恐將因其更生方案無法獲致債權人會議通過或法院認
    可而宣告清算，徒增程序勞費，欠缺實益。惟，本院仍認應
    准債務人進入更生程序，提供其更生方案付諸表決之機會，
    爰裁定如主文。
五、至於保全處分部分，因本件既經准予更生，則債權人非依更
    生程序不得行使權利，自無依保全處分再予限制之必要。從
    而，債務人請求保全處分，核無必要，應予駁回。
中    華    民    國    98    年    10    月    20    日
                  民事庭法  官  顏世傑
上為正本係照原本作成
本件不得抗告
本裁定已於98年10月20日16時公告。
中    華    民    國    98    年    10    月    20    日
                        書記官  劉玥秀


司法院資訊處製作；財團法人民間司法改革基金會備份。
